臺灣臺中地方法院刑事判決　　　　　　100年度簡上字第112號
上　訴　人　陳語姈
即　被　告
選任辯護人　許智捷律師
上列上訴人即被告因妨害風化案件，不服本院臺中簡易庭99年度
簡字第760號中華民國99年10月25日第一審刑事簡易判決（聲請
簡易判決處刑案號：99年度偵字第14590號），提起上訴，本院
管轄之第二審合議庭判決如下：
    主    文
上訴駁回。
    犯罪事實
一、陳土金（經本院99年度簡字第760號判處有期徒刑3月，緩刑
    2年，並應向公庫支付新台幣3萬元確定）自民國98年12月3
    日起，擔任「姿妍美妍館」（設臺中市南屯區○○○街202號
    ）負責人，陳語姈則為姿妍美妍館之美容師之一。渠等基於
    意圖媒介女子與他人為猥褻行為以營利之犯意聯絡，自不詳
    時點起，媒介李季涵等服務小姐與不特定男客從事半套色情
    性交易（即服務小姐以手上下為男客撫摸生殖器，直到男客
    射精為止）。每次代價為新臺幣（以下同）1600元，店家方
    面可分得600元，服務小姐則可分得1000元。嗣於99年6月7
    日18時20分許，員警前往姿妍美妍館搜索，當場查獲李季涵
    與男客劉宸榮從事半套色情性交易，並扣得員工簽到本1本
    、姿妍美妍館日報表2張、姿妍美妍館美容師薪資表6張。
二、案經台中市警察局第四分局移送臺灣臺中地方法院檢察署檢
    察官偵查起訴，經本院審理後因被告自白犯罪改以簡易判決
    處刑。
    理    由
一、按被告以外之人於偵查中向檢察官所為之陳述，除顯有不可
    信之情況者外，得為證據，刑事訴訟法第159條之1第2項定
    有明文。蓋因檢察官與法官同為司法官署，且檢察官代表國
    家偵查犯罪，依法有訊問被告、證人及鑑定人之權力，且須
    對被告有利、不利之情形均應注意，況徵諸實務運作，檢察
    官實施刑事偵查程序，亦能恪遵法定程序之要求，不致有違
    法取證情事且可信度極高，是被告以外之人前於偵查中已具
    結而為證述，除反對該項供述得具有證據能力之一方，已釋
    明「顯有不可信之情況」之理由外，不宜遽指該證人於偵查
    中之陳述不具證據能力，方符前揭法條之立法意旨。本件證
    人劉宸榮於檢察官偵查中經具結所為之陳述，並無任何事證
    足認檢察官在偵查時，有任何不法取供之情形，且該證人經
    本院傳拘無著，無從到庭接受交互詰問，被告及辯護人迄未
    主張具偵查中之證述，在客觀上有顯不可信之情況，本院認
    上開證人於偵查中之證言，亦具有證據能力。
二、上訴人即被告陳語姈上訴意旨否認有前揭犯罪事實，辯稱伊
    只是單純的美容師，並無客觀行為與主觀犯意，也無證據顯
    示有檢察官所起述犯罪行為等語，惟查：
  (一)原審於99年10月1日下午3時10分準備程序庭時，法官問：「
    對於檢察官起訴事實有何意見？是否認罪？」被告答：「承
    認犯罪」。法官問：「既然被告承認有檢察官所起訴的犯罪
    事實，本件又合乎刑事訴訟法所規定得由法院逕以簡易判決
    處行之要件，如本件改以簡易判決處刑有何意見？」被告答
    ：「沒有意見」，並經被告簽名無誤在案（參99年10月1日
    原審筆錄）。
  (二)證人劉宸榮於檢察官偵查中結證稱：「
    問：陳語姈接待你的方式為何？
    答：陳語姈帶我到房間，叫我等一下，她會安排，之後就帶另
        一名小姐進來幫我按摩。
    問：你既然是第一次去姿妍美顏SPA館，如何知道該店的消費
        方式？
    答：是陳語姈告訴我的。我一進入該店，陳語姈就向我介紹如
        何消費。
    問：何人告訴你姿妍美顏SPA館的消費方式？
    答：就是陳語姈。
    問：陳語姈告訴你的消費方式為何？
    答：陳語姈告訴我純按摩2小時2500元，半套計費方式是進去
        房間後李季涵告訴我一小時是1600元。
    問：你進入該店是要按摩還是半套？
    答：一般理容院的價錢也是如此。李季涵告訴我半套一小時
        1600元，問我要不要，我說要。
    問：陳語姈究竟有無告訴你一小時1600元的消費方式？
    答：我忘記了，不過後來我是將2000元付給陳語姈，她還找我
        400元，所以陳語姈應該也知道。
    問：李季涵按摩你的背部多久後，叫你脫去和服？
    答：大約按摩了三十分鐘左右。
    問：你如何摸她的內褲？
    答：我叫她幫我做，我就摸她的臀部與下體。
    問：李季涵如何同意你摸她的內褲？
    答：是她沒有抗拒，所以就是同意。
    問：從你脫去和服到完成半套性交易，總共多久？
    答：大約十幾分鐘。我完成半套性交易後，我只穿著內褲，警
    察就來了。」等語。足認被告陳語姈確實知情，且共同參與犯
    罪構成要件之行為，被告所辯委無足採。
  (三)此外，復有共同被告陳土金在偵查中之自白、證人李季涵之證
    述、員工簽到表1本、姿妍美顏館日報表2張、姿妍美顏館美容
    師薪資表6張、現場照片8張等附卷可資佐證。從而本案事證明
    確，被告犯行堪予認定。
三、核被告所為，係犯刑法第231條第1項之圖利容留女子與人猥
    褻罪。被告與陳土金間，有犯意聯絡及行為分擔，為共同正
    犯。被告陳語姈媒介女子與他人猥褻之低度行為，為容留之
    高度行為所吸收，不另論罪。起訴書認被告所為構成同條項
    之意圖使女子與他人為性交行為而媒介以營利罪，容有誤會
    ，尚非允洽，惟該罪名因與本院前揭認定之意圖使女子與他
    人為性交行為而容留以營利罪均屬同一條項，僅罪名有異，
    本院自無變更起訴法條之必要，並予述明。又刑事法若干犯
    罪行為態樣，本質上原具有反覆、延續實行之特徵，立法時
    既予特別歸類，定為犯罪構成要件之行為要素，則行為人基
    於概括之犯意，在密切接近之一定時、地持續實行之複次行
    為，倘依社會通念，於客觀上認為符合一個反覆、延續性之
    行為觀念者，於刑法評價上，即應僅成立一罪。學理上所稱
    「集合犯」之職業性、營業性或收集性等具有重複特質之犯
    罪均屬之，例如經營、從事業務、收集、販賣、製造、散布
    等行為概念者是（最高法院95年台上字第1079號判決意旨參
    照）。而刑法第231條第1項之罪，以意圖營利為其構成要件
    要素，其營業牟利，本質上即具有反覆性，是行為人基於一
    個經營之決意，在密接一定時間及空間內反覆從事媒介女子
    與他人為猥褻行為，於行為概念上，應可認包括的一罪，應
    僅論以一罪。查被告與陳土金在固定處所營業，並反覆為前
    揭犯行，顯係基於一個經營之決意，在密接一定時間及空間
    內反覆從事媒介女子與他人為猥褻行為，揆諸前揭判決意旨
    ，應屬集合犯之包括一罪。原審以被告犯行事證明確，審酌
    被告並未有前科紀錄，素行尚稱良好，有臺灣高等法院被告
    前案紀錄表1份在卷足參，其因貪圖利益竟與他人共同犯媒
    介女子與他人為性交之行為，嚴重敗壞社會善良風氣，犯罪
    動機並非良善，惟並未使用任何暴力手段，犯罪手段尚稱平
    和，並考量犯後於偵查中坦承犯行之態度予以量處有期徒刑
    2 月，並諭知緩刑2年，並向公庫支付新台幣1萬元，認事用
    法均無不當，被告不服提起上訴，否認有揭犯行，難認為有
    理由，應予駁回。
據上論斷，應依刑事訴訟法第455條之1第1項、第3項、第368 條
，判決如主文。
本案經檢察官劉文賓到庭執行職務。
中    華    民    國   100    年    7     月    21    日
                刑事第六庭  審判長法  官  鍾堯航
                                  法  官  黃珮韻
                                  法  官  郭德進
以上正本證明與原本無異。
本件判決不得上訴。
                                  書記官  陳彥蓉
中    華    民    國   100    年    7     月    21    日